【裁判字號】    97,毒抗,271
【裁判日期】    970609
【裁判案由】    毒品危害防制條例
【裁判全文】
臺灣高等法院刑事裁定                 97年度毒抗字第271號
    抗告人
    即被告  甲○○
上列抗告人因違犯毒品危害防制條例案件，不服台灣桃園地方法
院中華民國97年5月16日裁定（97年度毒聲字第544號），提起抗
告，裁定如下：
    主  文
抗告駁回。
    理  由
一、抗告意旨略以，被告符合毒品危害防制條例第21條第1項、
    第2項，在犯罪未發覺前，已於民國96年3、4月前往行政院
    衛生署指定龍潭陸軍804醫院請求治療至96年12月11日止。
    其間並無中斷未接受治療，依同條第2項規定，檢察官應為
    不起訴處分。被告已於96年3月24日具狀聲請重新審理，為
    此不服原法院97年5月16日駁回被告停止觀察勒戒執行聲請
    的裁定等語。
二、原裁定以，
（一）被告因施用第一級毒品海洛因、第二級毒品甲基安非他命
      ，經原法院審酌被告獲案當日所採尿液經檢驗結果呈鴉片
      類（嗎啡、可待因）、安非他命類（安非他命、甲基安非
      他命）陽性反應，而於97年2月26日以97年度毒聲字第176
      號裁定抗告人應送勒戒處所觀察、勒戒確定，有原法院上
      述裁定可憑。
      被告不服前述裁定向原法院聲請重新審理（原法院97年度
      毒聲重字第3號，已經於97年6月6日裁定駁回）。
（二）聲請重新審理並無停止觀察、勒戒或強制戒治執行效力，
      毒品危害防制條例第20條之1第3項前段明文。此項規定的
      意旨即為避免裁判執行拖延。
      原法院依上述事證認定被告施用第一、二級毒品，裁定應
      送勒戒處所觀察、勒戒，並未違反經驗法則或論理法則。
      被告於警偵也坦承有施用第一級、第二級毒品犯行，檢察
      官於裁判生效後傳喚被告到案執行觀察、勒戒，並無不當
      。
      毒品危害防制條例第20條之1第3項後段雖規定：「但原裁
      定確定法院認為有停止執行必要，得依職權或依聲請人聲
      請停止執行」。
      意指原裁定確定法院是否裁定停止執行，應視有無停止必
      要；而有無停止必要，則應審酌將來是否毫無救濟途徑。
      依司法院院字第2507號解釋意旨，觀察、勒戒裁定如經確
      定，與確定判決實有同等效力；若確有違背法令情形，自
      得聲請最高法院檢察署檢察總長提起非常上訴，即仍有救
      濟途徑。
      原法院認定被告確有施用第一、二級毒品犯行，因認並無
      裁定停止執行觀察、勒戒必要而駁回被告停止執行觀察、
      勒戒聲請。認事用法，並無違誤。抗告無理由，應予駁回
      。
三、依刑事訴訟法第412條，裁定如主文。
中    華    民    國    97    年    6     月    9     日
                  刑事第六庭  審判長法  官  林堭儀
                                    法  官  林恆吉
                                    法  官  郭豫珍
以上正本證明與原本無異。
不得再抗告。
                                    書記官  胡勤義
中    華    民    國    97    年    6     月    10    日


司法院資訊處製作；財團法人民間司法改革基金會備份。
